【裁判字號】    97,訴,699
【裁判日期】    970526
【裁判案由】    毒品危害防制條例
【裁判全文】
臺灣臺北地方法院刑事判決               97年度訴字第699號
公  訴  人  臺灣臺北地方法院檢察署檢察官
被      告  甲○○
上列被告因違反毒品危害防制條例案件，經檢察官提起公訴（97
年度毒偵字第1050號），被告於本院準備程序進行中就被訴事實
為有罪之陳述，經本院告知簡式審判程序意旨，並聽取公訴人及
被告之意見後，本院合議庭裁定改由受命法官獨任依簡式審判程
序審理，並判決如下：
    主  文
甲○○施用第一級毒品，累犯，處有期徒刑柒月。扣案之第一級
毒品海洛因壹包（不含空包裝袋之驗餘淨重零點肆參壹公克）沒
收銷燬，海洛因空包裝袋壹只沒收。又施用第二級毒品，累犯，
處有期徒刑伍月。應執行有期徒刑拾月，扣案之第一級毒品海洛
因壹包（不含空包裝袋之驗餘淨重零點肆參壹公克）沒收銷燬，
海洛因空包裝袋壹只沒收。
    事  實
一、甲○○前因施用毒品案件，經本院以九十年度毒聲字第二二
    一四號裁定送觀察勒戒後，已於民國九十一年二月二十八日
    執行完畢；復因施用毒品案件，經本院以九十一年度訴字第
    三二號判決判處有期徒刑七月，同時由本院以九十一年度毒
    聲字第一六二八號裁定令入戒治處所施以強制戒治，嗣因戒
    治成效合格遂停止戒治，惟甲○○於停止戒治期間，再因施
    用毒品案件，經本院以九十一年度簡字第四一四二號判決判
    處有期徒刑六月確定，上開停止戒治裁定遂被撤銷，且上述
    施用毒品兩罪經合併定應執行刑為有期徒刑一年後，甲○○
    乃於九十二年四月二十四日入監服刑，並於九十三年二月二
    十七日縮刑期滿執行完畢。詎其仍不知悔改，另行基於施用
    第一級毒品海洛因與施用第二級毒品安非他命之犯意，於九
    十七年三月九日晚上在臺北市○○街六六巷二一弄四二號住
    處，施用第一級毒品海洛因、第二級毒品甲基安非他命各一
    次，嗣於九十七年三月十日下午五時許，經警在其住處前攔
    檢查獲其所有供己施用之第一級毒品海洛因一小包（驗餘淨
    重０點四三一公克）。
二、案經台北市政府警察局萬華分局報告臺灣台北地方法院檢察
    署檢察官偵查後起訴。
    理  由
一、前述施用第一、二級毒品之犯罪事實，業據被告甲○○於檢
    察官偵訊及本院審理時坦承不諱。又被告為警查獲時採尿送
    驗之結果，呈嗎啡及安非他命類陽性反應，有台北市政府警
    察局偵辦毒品案件尿液檢體委驗單、台灣尖端先進生技醫藥
    股份有限公司出具之濫用藥物檢驗報告各一份在卷可稽。又
    被告於九十七年三月十日傍晚為警查獲時扣得之白粉一包，
    經送交通部民用航空局航空醫務中心鑑驗結果，檢出第一級
    毒品海洛因成分，驗餘淨重為０點四三一公克乙節，有該局
    九十七年三月二十一日航藥鑑字第0971655號鑑定書一紙附
    卷為憑。此外，並有扣押物品目錄表及扣案物品照片各一張
    附卷可佐；更有前揭毒品扣案可供佐證，足見被告前開自白
    確與事實相符，應堪採信。末查，被告前因施用毒品案件，
    經本院以九十年度毒聲字第二二一四號裁定送觀察勒戒後，
    於九十一年二月二十八日執行完畢；復因施用毒品案件，經
    本院以九十一年度訴字第三二號判決判處有期徒刑七月，同
    時由本院以九十一年度毒聲字第一六二八號裁定令入戒治處
    所施以強制戒治，嗣因戒治成效合格遂停止戒治，惟甲○○
    於停止戒治期間，再因施用毒品案件，經本院以九十一年度
    簡字第四一四二號判決判處有期徒刑六月確定，上開停止戒
    治裁定遂被撤銷，且上述施用毒品兩罪經合併定應執行刑為
    有期徒刑一年後，甲○○乃於九十二年四月二十四日入監服
    刑，並於九十三年二月二十七日縮刑期滿執行完畢等情，有
    臺灣高等法院被告前案紀錄表一份在卷可參。是被告於觀察
    勒戒執行完畢後，旋於五年內再犯施用毒品前案，顯見被告
    尚未戒斷，之後又再犯下本案，則其施用第一級毒品海洛因
    及第二級毒品安非他命之犯行，事證明確，應堪認定。
二、核被告甲○○所為，係犯毒品危害防制條例第十條第一項之
    施用第一級毒品罪及同條第二項之施用第二級毒品罪。其施
    用第一、二級毒品前後，持有為供施用之第一、二級毒品之
    低度行為，應為施用之高度行為所吸收，不另論罪。再被告
    所犯上開二罪，犯意各別，行為互殊，應予分論併罰。另被
    告有如事實欄所載之犯罪科刑執行情形，有臺灣高等法院被
    告前案紀錄表一份在卷可查，其於有期徒刑執行完畢後五年
    內，再故意觸犯本案有期徒刑以上之罪，為累犯，應依刑法
    第四十七條第一項規定加重其刑。爰審酌被告歷經觀察勒戒
    之矯治處遇及科刑執行之處罰後，仍無法戒除毒癮，顯見其
    毒癮不輕；惟被告之犯罪行為主要係戕害自身，並未直接積
    極損害他人之利益，另參酌被告犯罪後坦承施用第一、二級
    毒品犯行，犯後態度尚佳等一切情狀，分別量處如主文所示
    之刑，並定其應執行之刑。扣案之第一級毒品海洛因一小包
    （不含空包裝袋之驗餘淨重共０點四三一公克），應依毒品
    危害防制條例第十八條第一項前段規定沒收銷燬，另扣案之
    海洛因空包裝袋一只，有防止毒品裸露、逸出及潮濕之功用
    ，並便於攜帶使用，係供被告施打毒品所用之物，為被告所
    有供犯本罪所用之物，業據被告陳明在卷，自應依刑法第三
    十八條第一項第二款規定宣告沒收。
據上論斷，應依刑事訴訟法第二百七十三條之一第一項、第二百
九十九條第一項前段，毒品危害防制條例第十條第一項、第二項
、第十八條第一項，刑法第十一條前段、第四十七條第一項、第
五十一條第五款、第三十八條第一項第二款，判決如主文。
本案經檢察官黃珮瑜到庭執行職務。
中    華    民    國    97    年     5    月    26    日
                  刑事第三庭      法  官  游士珺
上正本證明與原本無異。
如不服本判決，應於判決送達後10日內向本院提出上訴狀 (應抄
附繕本)。
                                  書記官  林素霜
中    華    民    國    97    年    5     月    27    日
附錄本案論罪科刑所依據之法條：
毒品危害防制條例第10條
施用第一級毒品者，處6 月以上5 年以下有期徒刑。
施用第二級毒品者，處3 年以下有期徒刑。


司法院資訊處製作；財團法人民間司法改革基金會備份。
